【裁判字號】    89,交聲,282
【裁判日期】    890731
【裁判案由】    交管條例聲異
【裁判全文】
臺灣板橋地方法院交通事件裁定                    八十九年度交聲字第二八二號
    原處分機關  交通部公路局臺北區監理所
    異議人即受  甲○○
    處  分  人
右列異議人因違反道路交通管理處罰條例案件，對於交通部公路局臺北區監理所於八
十九年六月三日所為北監五字第駕裁40-Z00000000號所為違反道路交通管理事件裁決
書之處分（原處分案號：內政部警政署國道公路警察局八十九年二月二十五日公警局
交字第Z00000000號）聲明異議，本院裁定如左：
        主  文
原處分撤銷。
甲○○不罰。
        理  由
一、原處分機關係以異議人即受處分人甲○○於民國（下同）八十九年二月二十五日
    上午十時十分許，駕駛車牌號碼Ｋ八－六五五三號自小客車，行經國道三號中和
    南下出口匝道，為內政部警政署國道公路警察局第六隊執勤員警查獲因「強行插
    入連貫車隊（陣）當中」而開單舉發後，移送受處分人所轄之交通部公路局臺北
    區○○○○道路交通管理處罰條例第三十三條規定，認其汽車行駛於高速公路不
    遵守管制，裁處罰鍰新臺幣三千元云云。
二、異議人甲○○堅詞否認有何違規情事，辯稱：國道三號中和南下出口匝道雖有高
    掛往中和之標誌，惟必須前進至前開匝道出口處前，路面上始有直行板橋、右轉
    新店之分隔標線，伊進入右轉新店之車道行進至岔路口前，即減速慢行並顯示左
    方向燈等待變換至左方直行板橋車道時，竟遭牌號ＤＳ－三九五三號休旅車追撞
    ，致所駕Ｋ八－六五五三號自小客車左前輪跨越往板橋分隔車道上，並無強行插
    入連貫車隊中及不遵守管制規定等語，聲明異議前來。
三、按汽車行駛途中，不得驟然或任意變換車道，如欲超越前車或變換車道時，應先
    顯示方向燈告知前後車輛，並保持安全距離及間隔，方得超越前車或變換車道；
    又汽車行駛於高速公路或設站管制之道路，而不遵守管制之規定者，處汽車駕駛
    人新臺幣三千元以上六千元以下罰鍰，高速公路交通管制規則第十一條、道路交
    通管理處罰條例第三十三條第一項固定有明文。惟查，前開往中和市匝道出口處
    前，路面始有直行板橋、右轉新店可變換車道之點狀反光鈕分隔標線，有卷附之
    現場照片可按，是駕駛人如先顯示方向燈並保持安全距離及間隔，即可變換車道
    ，應可認定。又前開肇事地點係在銜接平面道路往連城路（直行）及景平路（右
    行）之兩線車道上，舉發員警陳應隆赴現場處理時，異議人之Ｋ八－六五五三號
    自小客車已移至景平路之平面道路旁，現場並無任何肇事標記，遽謂異議人未遵
    守管制規定，已值堪疑？是員警陳應隆繼稱：「（問：如何認定異議人強行插入
    連貫車隊中？）答：我是根據研判，因異議人車子左前方葉子板毀損，右後方保
    險桿毀損」等語（見本院八十九年七月二十日訊問筆錄），逕認異議人有驟然任
    意變換車道強行插入連貫車隊，亦乏依據。此外，復乏肇事現場採證照片以供憑
    認，足徵異議人上開所辯尚非全然無由，應堪可採。乃原處分未予詳查，遽予裁
    罰，尚有未洽。本件異議為有理由，原處分應予撤銷，另諭知異議人不罰。
四、據上論結，應依道路交通案件處理辦法第二十條，裁定如主文。
中      華      民      國      八十九      年    七    月    三十一    日
                                  臺灣板橋地方法院交通法庭
                                          法  官  彭  松  江
右正本證明與原本無異
如不服本裁定應於送達後五日內向本院提出抗告狀
                                          書記官  林  秀  惠
中      華      民      國      八十九      年    七    月    三十一    日


司法院資訊處製作；財團法人民間司法改革基金會備份。
